臺灣高等法院臺南分院刑事判決　　　　100年度上易字第247號
上　訴　人
即　被　告　郭進財
　　　　　　郭明賢
上列上訴人因恐嚇案件，不服臺灣臺南地方法院100年度易字第
123號中華民國100年3月15日第一審判決（聲請簡易處刑案號：
臺灣臺南地方法院檢察署99年度偵字第17868號），提起上訴，
本院判決如下：
    主  文
上訴駁回。
郭明賢緩刑貳年，並應於民國100年8月31日前向被害人支付新台
幣貳萬元之賠償金。
    事  實
一、郭進財於99年6月間某日，在臺南市永康區鹽行天后宮廟埕
    菜市場內結識擺攤販賣青菜之已婚婦人陳素心，進而對陳素
    心展開追求，郭進財曾利用載送陳素心前往醫院就診之機會
    邀請渠至家中吃飯，陳素心雖應允至郭進財家中與其共餐，
    惟雙方關係亦僅止於此。嗣後郭進財疑因追求不成，並認為
    陳素心刻意不接聽其電話而怒火中燒，竟基於恐嚇危害他人
    安全之犯意，明知陳素心至渠家中吃飯時並未對其拍照，陳
    素心更未曾與渠發生性關係，卻仍虛偽杜撰不實情節，並委
    由其子郭明賢代為將「陳素心，不管你怎樣我會這樣做是引
    （按：應係『因』之誤）為妳不講清原因電話也不接也不說
    聲抱歉，沒關係就由你了，我心絕對不甘願所以最後一條路
    我只好去請徵信社查妳家，我就到妳家找你婆婆說我倆去玩
    還到我家煮飯菜照你相吃完飯就上床的事說給妳婆婆和兒子
    聽我會說清讓他們知道我們的事，你是怎麼來引誘我的，我
    要讓妳家庭支離破碎，這是妳自做來逼我的，我手機已修好
    ，我們就來賭賭看。」等預告將加害名譽之文字輸入行動電
    話，郭明賢基於共同恐嚇他人危害安全之犯意聯絡，依郭進
    財之指示輸入完成後交還行動電話予郭進財，再由郭進財將
    載有上開文字之簡訊於99年10月13日下午5時47分許，自渠
    所有之0000000000門號發送至陳素心所有之0000000000門號
    ，致陳素心因而心生畏懼，報警後始循線查悉上情。
二、案經陳素心訴由臺南市政府警察局第三分局報告臺灣臺南地
    方法院檢察署檢察官偵查起訴。
    理  由
一、訊據被告郭進財固不否認有將起訴書犯罪事實欄所載之簡訊
    內容發送給告訴人，惟辯稱伊是無心云云。被告郭明賢則為
    認罪之表示。經查：
(一)、被告郭進財係追求告訴人，並邀告訴人回家吃飯後要求發生
    性關係，告訴人拒絕被告郭進財發生性關係之要求，並有意
    疏遠被告郭進財後，即接獲被告郭進財之恐嚇簡訊，伊會害
    怕等情，業據告訴人陳素心於偵查結證明確；被告郭進財及
    郭明賢於警、偵訊、原審及本院亦自白確有傳簡訊、製作簡
    訊等情，復有臺南市政府警察局第三分局海南派出所民眾言
    詞告訴紀錄表及簡訊翻拍照片附卷可稽，堪信被告郭進財自
    承發送如起訴書犯罪事實欄所載之簡訊內容給告訴人之自白
    ，與事實相符。
(二)、關於被告郭進財所發送之簡訊究竟是由何人輸入行動電話乙
    節，被告郭進財於警詢曾供稱：「（陳素心所提供之簡訊內
    容要讓妳家庭支離破碎等，該簡訊是否為你所傳給陳素心？
    ）是我叫我兒子傳的」；於偵訊中供稱：「（簡訊何人打的
    ？）我不會傳簡訊，我叫我兒子打的，‥‥我傳出去」等語
    ，核與被告郭明賢於警詢坦承：「簡訊內容是我父親以紙條
    要我製作，我製作完後由我父親郭進財發出簡訊」、「因為
    我父親拜託我，我為了要應付他所以幫他製作簡訊」等語相
    符；顯見被告郭進財所發送恐嚇告訴人陳素心之簡訊內容，
    確實是被告郭明賢所輸入。至於被告郭進財於原審準備程序
    以及審理中，雖一再否認被告郭明賢涉案，並稱：「他只有
    打幾個字，因為我的眼睛看不太清楚，有請他幫我打。小孩
    子沒有前科，我不知道這樣會害到他。我有叫他打幾張，因
    為我不會打，眼睛看不清楚。」等語，然而被告郭明賢已坦
    承為被告郭進財輸入簡訊內容，足見被告郭進財上開供述，
    無非為被告郭明賢脫免之詞，不足採信。
(三)、至於被告郭進財雖辯稱伊是無心云云，然其所發送之簡訊內
    容，敘及有關「我就到妳家找你婆婆說我倆去玩還到我家煮
    飯菜照你相吃完飯就上床的事說給妳婆婆和兒子聽我會說清
    讓他們知道我們的事，你是怎麼來引誘我的，我要讓妳家庭
    支離破碎」等語，業據被告郭進財於偵訊中供承均非事實，
    而杜撰與已婚婦女通姦之事，乃足以損毀已婚婦女之名譽，
    此為眾所周知之事項，被告郭進財為國中畢業，被告郭明賢
    為高中畢業，均具正常智識之人，當無不知之理。被告郭進
    財上開簡訊之內容，預告將告知告訴人之婆婆及兒子告訴人
    與被告郭進財通姦等足以損毀告訴人名譽之不實事項，已致
    令告訴人陳素心心生畏懼，亦據陳素心供述明確，是以，被
    告郭進財辯稱不知上開簡訊會有恐嚇情形，不具恐嚇犯意云
    云，均非事實，純屬個人事後卸責之詞。
(四)、綜上所述，被告郭進財否認有恐嚇之犯意，係臨訟卸責之詞
    ，本件事證明確，被告2人共同恐嚇犯行堪予認定，應依法
    論科。
二、核被告2人所為係犯刑法第305條恐嚇危害安全罪，被告2人
    就上開恐嚇犯行間，有犯意聯絡及行為分擔，均為共同正犯
    。
三、原審以被告2人犯罪事證明確，審酌被告郭進財追求告訴人
    陳素心不成，並認為陳素心刻意不接聽其電話而怒火中燒，
    即以損毀婦女名譽之方式恐嚇告訴人，其犯後又一再否認犯
    行，將事發原因歸咎於告訴人不接他的電話，並要求兒子郭
    明賢代為輸入簡訊內容，致使郭明賢亦身陷本案等一切情節
    ，量處有期徒刑6月；被告郭明賢明知其父郭進財要求其所
    輸入之簡訊內容涉及恐嚇情節，竟而不思拒絕，而仍予以輸
    入，且事後雖曾勸阻被告郭進財不要發送簡訊，但遭被告郭
    進財拒絕後，仍將已輸入簡訊內容之行動電話交還給郭進財
    ，任由郭進財發送簡訊以恐嚇告訴人，雖係因被告郭進財為
    被告郭明賢之父親，然愚孝之行為亦無可採。惟本院審酌被
    告郭明賢雖犯後仍否認犯行，然其犯行係因受父親之拜託，
    在人情上難以拒絕，且事後亦曾勸阻被告郭進財不要發送簡
    訊等一切情狀，量處有期徒刑4月，並均諭知易科罰金之折
    算標準；經核認事用法並無違誤，量刑亦稱允當，被告郭進
    財上訴意旨，仍辯稱伊非故意，被告郭明賢上訴意旨辯稱伊
    非共同正犯云云，均無足取，應予駁回。
四、末查，被告郭明賢前未曾因故意犯罪受有期徒刑以上刑之宣
    告，有臺灣高等法院被告全國前案紀錄表附卷可稽，其為本
    件犯罪固值非難；然斟酌其於本院審理中，已為認罪之表示
    ，本院認其所為係因父親所託，人情上難以拒絕，而蹈犯行
    ，經此科刑之教訓，應能倍加警惕，所宣告之刑，以暫不執
    行為適當，併予宣告緩刑2年，惟為彌補告訴人非財產上之
    損害賠償，並命被告郭明賢應於100年8月31日前，給付被害
    人陳素心2萬元，若違反此事項情節重大時，得撤銷其緩刑
    宣告，以啟自新。
五、據上論斷，應依刑事訴訟法第368條，刑法第74條第1項第2
    款、第2項第3款，判決如主文。
本案經檢察官吳忠賢到庭執行職務。
中    華    民    國   100    年    6     月    29    日
                  刑事第五庭    審判長法  官  楊明章
                                      法  官  黃國永
                                      法  官  趙文淵
以上正本證明與原本無異。
不得上訴。
                                      書記官  呂宬樂
中    華    民    國   100    年    6     月    29    日
本案論罪科法條全文：
中華民國刑法第305條
以加害生命、身體、自由、名譽、財產之事，恐嚇他人致生危害
於安全者，處2年以下有期徒刑、拘役或3百元以下罰金。